【裁判字號】    90,上訴,858
【裁判日期】    901127
【裁判案由】    違反毒品危害防制條例
【裁判全文】
臺灣高等法院高雄分院刑事判決    九十年度上訴字第八五八號
    上  訴  人
    即  被  告  甲○○
    指定辯護人  本院公設辯護人孫妙岑
右上訴人因違反毒品危害防制條例案件，不服台灣澎湖地方法院九十年度訴字第八號
中華民國九十年五月一日第一審判決（起訴案號：台灣澎湖地方法院檢察署八十九年
度偵緝字第一五號），提起上訴，本院判決如左：
      主    文
上訴駁回。
      事    實
一、甲○○曾於民國（下同）八十六年間因脫逃案件，經原審法院判處有期徒刑一月
    ，於八十七年四月十日易科罰金執行完畢；仍不知悔改，復於八十九年十月十六
    日下午，在高雄市○○路與曾子路口公園內向一名綽號「生仔」成年男子購得第
    二級毒品安非他命十餘公克，並於翌（十七）日上午搭機攜至澎湖縣馬公市○○
    路六十四巷三十三號瑞富飯店七Ｏ七號房內，除供自己施用（施用第二級毒品部
    分，另案經原審法院裁定令入戒治處所施以強制戒治）外；復因經濟因素，旋以
    其所有如附表編號八所示之吸管作為盛裝器，預備分裝至其所有如附表編號九至
    編號十三所示塑膠袋內，伺機尋找買主出售，而意圖販賣持有上開第二級毒品安
    非他命。甲○○另基於轉讓第二級毒品之概括犯意，先於同（十七）日下午二時
    許，在上述飯店房間內，透過女友陳惠玲協助，轉讓第二級毒品安非他命一小包
    予劉正雄攜回家中，並同時向劉正雄詢問澎湖地區可供出售安非他命之對象；又
    於同月二十日晚間十時三十分以前之時段，在上開飯店房間內，以其所有如附表
    編號二至編號八所示物品作為與他人施用或預備共同施用安非他命之工具，而轉
    讓部分之第二級毒品安非他命供在場之楊忠義免費施用。嗣於同年月二十日晚上
    十時三十分許，甲○○、楊忠義、陳惠玲經警在上開房間內臨檢，扣得如附表所
    示之物品；警方再根據甲○○、陳惠玲之供詞，聲請搜索票搜索劉正雄住處，另
    扣得留有安非他命殘渣之夾鍊袋一只、吸管一支。
二、案經澎湖縣警察局馬公分局報請台灣澎湖地方法院檢察署檢察官偵查起訴。
      理    由
一、訊據上訴人即被告甲○○（下稱被告）矢口否認有意圖販賣而持有第二級毒品及
    轉讓第二級毒品之犯行，辯稱：為警查獲之安非他命及相關器具均是自己施用安
    非他命所使用，塑膠袋、吸管數量會相當多，是因為朋友買的時候都是買一整包
    ，無法零星購買，並非分裝想賣，而劉正雄住處查獲之安非他命殘渣，是其到劉
    正雄家中找人時，在劉正雄家中吸用所留下，楊忠義之所以驗尿結果會有安非他
    命反應，則是因為楊忠義在飯店房間吸到二手安非他命云云。
二、經查：
  (一)、被告在警訊時供稱：「我曾贈與一小包安非他命給劉正雄吸食」等語（見馬警
      分三字第二四０六二號警卷第二頁背面）；而被告確實有叫陳惠玲（即被告女
      友）拿安非他命給劉正雄一包等情，亦據證人陳惠玲於警訊時供明在卷（見上
      開警卷第七頁背面）。證人陳惠玲於檢察官偵查中亦證稱：「（甲○○是否販
      賣安非他命給劉正雄？）沒有，他（指被告）都是送他（指劉正雄）的。」等
      語（見八十九年度偵字第五三八號卷第五十頁正面）。綜合上開筆錄內容觀之
      ，被告上開警訊之自白，顯與事實相符，堪認被告確有轉讓安非他命一小包給
      劉正雄之犯行無訛。至於被告及陳惠玲在檢察官偵查中及原審審理時，均否認
      警訊供詞為真正，被告辯稱：是遭警刑求云云，陳惠玲陳稱：警訊時心情很亂
      ，所供不實云云；惟被告當日移送檢察署由檢察官即時勘驗身體後並未發現傷
      痕，況製作筆錄之相關員警蔡進特、蔡鴻斌、洪文信及在場之楊忠義、陳惠玲
      等人在檢察官偵查中均未證實被告有遭警刑求之情事（見上開偵查卷第六十四
      頁至六十六頁），難認被告在警訊時有遭警刑求之事實；況陳惠玲除警訊外，
      在檢察官偵查中亦供稱被告確實有轉讓第二級毒品予劉正雄事實（如上所述）
      ，故被告及陳惠玲事後翻供之詞，應屬卸責之詞，自無可採。又劉正雄另案在
      原審審理中雖供稱：「我沒有在吸毒，也沒有持有毒品，被查獲之安非他命是
      甲○○留下來的」云云（見原審卷第八十五頁）；惟查，警員在劉正雄家中搜
      得之安非他命是在房間內抽屜中取出，已據劉正雄在上開案件原審審理中供述
      在卷（見原審卷第八十九頁），此與被告於該案原審隔離訊問時所陳「我並沒
      有進入房間，我都是在客廳」一節（見原審卷第八十七頁），已有出入，況劉
      正雄若供承有自被告處取得安非他命，則其自須負施用或持有第二級毒品之罪
      責，故劉正雄有利被告之供詞，係屬其卸責之詞，自不足採為有利被告之證據
      。
  (二)、被告確實有於八十九年十月二十日在前開瑞富飯店七Ｏ七號房內無償轉讓第二
      級毒品予楊忠義施用之事實，已據楊忠義在檢察官偵查中供述明確（見八十九
      年度偵字第五三八號卷第六十一頁背面、六十二頁正面）。況被告與楊忠義於
      警訊時經警採彼等尿液，經送澎湖縣衛生局檢驗結果，彼等二人尿液均呈安
      非他命陽性反應，此有澎湖縣衛生局煙毒尿液檢驗成績書及澎湖縣警察局馬公
      分局尿液鑑驗年籍資料對照表在卷可憑（見上開偵查卷第三十二、三十三頁）
      ；上開尿液另送國軍澎湖醫院檢驗結果，被告尿液中安非他命濃度為每毫升一
      萬五千九百一十八微毫克、楊忠義尿液中安非他命濃度一萬五千二百五十二微
      毫克，相差甚少，有尿液檢驗報告在卷可憑（見原審卷第一０五至一０六頁）
      ，足證楊忠義在檢察官偵查中之供詞，與事實相符，其供詞自得採為被告犯轉
      讓第二級毒品罪之證據。準此，被告前開轉讓第二級毒品予楊忠義犯行，亦堪
      以認定。
  (三)、又被告如何於前開時地向綽號「生仔」成年男子購得第二級毒品安非他命十餘
      公克，如何攜至右揭瑞富飯店七Ｏ七號房內，欲供自己施用等情，亦據被告在
      警訊、原審偵審中供認在卷（見前開警卷第一頁背面、偵查卷第二十頁、原審
      卷第二十六頁），依卷內之資料，無法證明被告向綽號「生仔」成年男子購入
      第二級毒品安非他命時，係基於販賣之意圖，尚難論以販賣第二級毒品罪。惟
      證人劉正雄在檢察官偵查中陳稱：「甲○○一直找我，要我幫他看看是否有人
      要購買安非他命」（見上開偵查卷第四十六頁正面），於原審另案審理其違反
      毒品危害防制條例案件時亦供稱：「我曾經到瑞富飯店找甲○○：：他就問我
      說，安非他命在澎湖地區還有無其他人在吸用」（見原審卷第九十一頁），其
      於本院囑託原審法院訊問時亦到庭結證稱：「甲○○確實有跟我說過『要我看
      看有沒有人要買安非他命』：：，當時是我在飯店找他，我們聊天時他提到的
      ：：我對甲○○沒有什麼不滿，我們是普通朋友，我並沒有編造謊言，我所言
      都是實在」（見本院卷內）各等語；而劉正雄與被告間並無仇隙，亦據劉正雄
      在檢察官偵查中陳明在卷（見上開偵查卷第四十六頁正面），衡之常情，劉正
      雄殊無攀誣被告之理。參以被告於飯店內經臨檢逮捕時，查獲如附表所示數量
      不少之安非他命及大量之塑膠袋，有搜索扣押證明筆錄、現場照片、如附表所
      示扣案物品可資佐證（見上開警卷第十六至二十六頁）；而附表編號一所示之
      物品，係屬第二級毒品安非他命，亦有法務部調查局九十年三月十六日朗（九
      Ｏ）陸(一)字第九ＯＯ一Ｏ二六五號檢驗通知書在卷可憑（見原審卷第五十一頁
      ）；被告對於多達一百餘個之塑膠袋來源又供稱是朋友交付云云，不僅來源不
      清，且朋友將價值甚低之塑膠袋交給被告，亦與經驗法則不符等情以觀，被告
      持有大量塑膠袋，顯係其於為供己施用購入第二級毒品，於萌販賣安非他命營
      利之意圖後，持之預備分裝安非他命伺機尋找買主出售之用；綜上各情，被告
      意圖販賣持有第二級毒品之犯行，亦堪認定。
  (四)、證人陳惠玲為被告之女友，其於原審審理中自行到庭所為之證詞，關於被告遭
      查獲物品用途、來源等情，經原審隔離訊問後，其證述之詞與被告供述之情節
      有相當之出入，顯係其為規避自己之刑責及迴護被告，而所為有利被告之證詞
      ，自不足採信。此外，陳惠玲在警訊時雖供稱：劉正雄以一千元之代價向甲○
      ○購買安非他命云云，但其於檢察官偵查中即改口供稱：甲○○沒有賣（指安
      非他命）給劉正雄，警察訊問時，我心情很亂，話都亂講等語（見上開偵查卷
      第十九頁），經原審勘驗陳惠玲警訊錄音帶結果，陳惠玲於警訊之初供稱被告
      並未販賣安非他命，訊問之警員在陳惠玲並未口頭要求上廁所之情形下，即稱
      受訊問人要上廁所云云，中斷錄音，而警員回復錄音後，陳惠玲即供稱被告有
      販賣第二級毒品云云（見原審卷第五十八頁勘驗結果筆錄），則陳惠玲警訊此
      部份之供詞是否受現場之壓力，是否出於任意性而與事實相符，非無疑義，故
      陳惠玲於警訊、偵訊時一致所供被告交付劉正雄安非他命一節，較屬可信；至
      陳惠玲警訊所稱被告販賣劉正雄安非他命之供詞，因無其他證據資以證明被告
      有販賣第二級毒品之犯行，該部分之供述，自不予採信，併此敘明。
  (五)、綜上所述，被告前開所辯，係屬卸責之詞，不足採信，其右揭犯行堪以認定。
三、核被告所為，係犯毒品危害防制條例第五條第二項之意圖販賣持有第二級毒品罪
    、同條例第八條第二項之轉讓第二級毒品罪。被告先後轉讓安非他命予劉正雄、
    楊忠義之犯行，時間緊接，方法相同，所犯為構成要件相同之罪名，顯係基於概
    括犯意所為，應依連續犯規定以一罪論，並加重其刑。又被告於八十六年間因脫
    逃案件，經原審法院判處有期徒刑一月，於八十七年四月十日易科罰金執行完畢
    之事實，不但經被告供明在卷，復有被告全國前案紀錄表附卷可憑，被告於執行
    完畢後五年以內再犯有期徒刑以上之本罪，為累犯，應依刑法第四十七條規定加
    重其刑，並就轉讓第二級毒品罪之部分遞加之。又被告所犯上開意圖販賣持有第
    二級毒品及轉讓第二級毒品等二罪，犯意各別，行為互殊，應分論併罰。另公訴
    意旨認被告意圖販賣而持有第二級毒品部分應構成連續犯，惟起訴書犯罪事實欄
    並未載明被告如何多次持有毒品並意圖販賣，且依卷證資料，亦僅能證明被告僅
    有一次持有毒品而意圖販賣之犯行，故此部份公訴意旨似有誤會，附此敘明。
四、原審因而適用毒品危害防制條例第八條第二項、第五條第二項、第十八條第一項
    ，刑法第十一條、第五十六條、第四十七條、第五十一條第五款、第九款、第三
    十八條第一項第二款規定，並審酌被告造成毒品之擴散，危及社會秩序，且以民
    風純樸之澎湖地區而言，扣得毒品數量非少，其所使用之塑膠袋高達一百餘個，
    足認其販賣之意圖極堅，潛在之危害甚大，及其犯罪動機、目的、手段、所受刺
    激、品性、生活狀況、智識程度、及犯罪後態度等一切情狀，就轉讓第二級毒品
    部分量處有期徒刑一年六月，就其意圖販賣而持有第二級毒品部分量處有期徒刑
    六年，並定其應執行刑有期徒刑七年。另敘明扣案如附表編號一所示之安非他命
    ，應依毒品危害防制條例第十八條第一項沒收銷燬；其餘如附表所示扣案物品，
    為被告所有，已據其供明在卷，其中部分屬被告與他人共同施用或預備共同施用
    而轉讓毒品所使用之工具，部分屬被告預備分裝伺機販賣毒品所用之物，均應依
    法宣告沒收。經核原判決認事用法，尚無不合，量刑亦屬允當；被告上訴意旨，
    否認犯罪，指摘原判決不當，為無理由，應予駁回。
據上論結，應依刑事訴訟法第三百六十八條，判決如主文。
本案經檢察官董明正到庭執行職務。
中    華    民    國      九十      年      十一      月   二十七   日
                              臺灣高等法院高雄分院刑事第四庭
                                  審判長法官  蕭權閔
                                        法官  陳吉雄
                                        法官  陳啟造
右正本證明與原本無異。
如不服本判決，應於判決送達後十日內向本院提出上訴狀，其未述理由者並應於提
出上訴狀後十日內向本院補提理由書（應附繕本)。
                                      書記官  陳曼智
中    華    民  國      九十      年      十一      月     三十   日
附錄本判決論罪科刑法條：
毒品危害防治條例第八條第二項：
  轉讓第二級毒品者，處六月以上五年以下有期徒刑，得併科新台幣七十萬元以下罰
  金。
毒品危害防治條例第五條第二項：
  意圖販賣而持有第二級毒品者，處五年以上有期徒刑，得併科新台幣五百萬元以下
  罰金。
毒品危害防治條例第十八條第一項：
查獲之毒品及專供製造或施用毒品之器具，不問屬於犯人與否，均沒收銷燬之。但合
於醫藥或研究之用者，得不予銷燬。
臺灣高等法院高雄分院九十年度上訴字第八五八號違反毒品危害防制條例案件附表
┌──┬────────┬─────┬──┬───────────┐
│編號│扣押物品名稱    │  數  量  │單位│  備      考      │
├──┼────────┼─────┼──┼───────────┤
│  一│安非他命（淨重）│十一．五六│公克│包裝重一．七三公克    │
├──┼────────┼─────┼──┼───────────┤
│  二│吸食器          │        一│組  │                      │
├──┼────────┼─────┼──┼───────────┤
│  三│噴燈            │        一│個  │                      │
├──┼────────┼─────┼──┼───────────┤
│  四│玻璃切割刀      │        一│支  │                      │
├──┼────────┼─────┼──┼───────────┤
│  五│玻璃管          │        五│支  │                      │
├──┼────────┼─────┼──┼───────────┤
│  六│打火機          │        一│個  │                      │
├──┼────────┼─────┼──┼───────────┤
│  七│吸管            │    四十四│支  │                      │
├──┼────────┼─────┼──┼───────────┤
│  八│盛裝器          │        一│支  │                      │
├──┼────────┼─────┼──┼───────────┤
│  九│塑膠袋          │    二十一│個  │                      │
├──┼────────┼─────┼──┼───────────┤
│  十│塑膠袋          │    六十八│個  │                      │
├──┼────────┼─────┼──┼───────────┤
│十一│塑膠袋          │      十八│個  │                      │
├──┼────────┼─────┼──┼───────────┤
│十二│塑膠袋（自製）  │      十三│個  │                      │
├──┼────────┼─────┼──┼───────────┤
│十三│塑膠袋半成品    │        九│個  │                      │
└──┴────────┴─────┴──┴───────────┘
                                                                        Ｄ


司法院資訊處製作；財團法人民間司法改革基金會備份。
